臺灣新竹地方法院民事小額判決　　　 　 94年度竹小字第28號
原　　　告　丙○○
訴訟代理人　甲○○
被　　　告　丁○○
上列當事人間損害賠償事件，本院於民國94年3 月10日言詞辯論
終結，判決如下：
    主      文
原告之訴駁回。
訴訟費用新台幣壹仟元由原告負擔。
    事實及理由
一、原告主張：原告於民國（下同）91年6 月間在元大京華期貨
    股份有限公司開戶入金新台幣（下同）300,000 元，並訂有
    期貨交易契約，由原告每月親取買賣報告書，每月月報表均
    有寄至家。92年2 月間與原告接洽之業務員離職，由被告丁○○承接，原告再入金200,000元，同年3、4 月間原告只做
    幾口期貨，都當日結算出場未留倉，親自在大廳以分機叫進
    叫出，俟結算時再至被告櫃台補簽名，同年4 月30日原告賠
    20,000元即不敢再做。惟92年5 月30日被告未經原告同意，
    擅自替原告賣出一口大台指期貨，至同年6 月19日平倉結算
    原告損失99,400元，被告並偽造補打92年5 月30日原告以電
    話下單方式之成交單，並為掩飾前情，與公司內部串通，同
    年5、6、7、8、9 月份之月報告表均未寄送原告以供核對，
    刻意拖過二個月之電話錄音期限，迄同年10月6 日方寄送月
    報表予原告，原告至此才知帳戶內剩餘85,000元而得知上情
    ，為此依民法第184 條侵權行為之法律關係，請求被告賠償
    。並聲明：被告應給付原告100,000元。
二、被告則以：93年5 月30日原告在被告公司以內線電話下單，
    賣出大台指期貨一口，當天以4,534點成交，同年6月份經結
    算後損失99,400 元，原告自稱92年4月30日以後即未再從事
    期貨交易，惟查其於同年5月份還有7次交易記錄，其中2 次
    由原告親自簽名，又月報表係約定由原告親自向公司領取等
    語，資為抗辯。並聲明：原告之訴駁回。
三、本院之判斷：
（一）按當事人主張有利於己之事實者，就其事實有舉證之責任
      ，民事訴訟法第277 條定有明文。本件原告主張依民法第
      184 條侵權行為之法律關係，請求被告賠償損害，已為被
      告所否認，自應由原告就其主張之事實負舉證之責。經查
      ：
  １、本件原告係於91年6 月間在元大京華期貨股份有限公司台
      中公分司開戶，並授權原告之夫甲○○代理原告與元大京
      華期貨股份有限公司為期貨委託買賣、交割等事宜，業據
      調取本院93年竹簡字第99號全卷核閱無訛，並有開戶文件
      、客戶資料表、受託契約書、授權書等件附於前開卷內可
      稽（見第38頁至61頁）。
  ２、查原告係於92年5月30日上午9時56分，以電話委託方式於
      4,534 點賣出台股期貨一口，業經本院依職權向元大京華
      證券新竹園區公分司函調期貨交易買賣委託書附卷可稽，
      原告雖主張前開委託書係被告偽造，被告且與元大京華證
      券新竹園區公分司串通，刻意於同年5、6、7、8、9 月不
      寄送月報表供原告核對以拖過二個月錄音保存期限云云。
      惟查前開受託契約書第2條第1、2、5款約定：「甲方（即
      原告）應以面告、電話、傳真、電報、書信或其他電傳視
      訊等具體明瞭之口頭或書面方式下達委託指示，其內容應
      包括完成該次交易所需之條件及相關事項。」、「為維持
      交易秩序及確保雙方當事人權益，乙方及其期貨交易輔助
      人（即元大京華證券新竹園區公分司）有權利就雙方委託
      聯繫之內容實施無預警式之錄音及建檔保存。但對於錄音
      內容與保存事項，除法令別有規定外，乙方不負任何義務
      。」、「雙方之聯繫，應以本契約所載通訊處所及通訊工
      具，依其情形由乙方或其期貨交易輔助人將告知事項以口
      頭或書面方式為之…」；第3條約定：「乙方… 進行交易
      後，將交易結果製作買賣報告書依本契約第二條約定方式
      發送予甲方…」等事項，而原告就期貨交易對帳單及通知
      文書，於客戶資料表係勾選親自領取方式，為兩造所不爭
      。又證人即元大京華證券新竹園區公分司經理乙○○證稱
      ：客戶交易有電話錄音和買賣報告書，每月並另寄對帳單
      ，電話錄音保管期限為二個月，買賣報告書是交易日當天
      以平信寄發客戶，被告為業務人員，負責接單及回報，至
      於寄發報告書及對帳單係由公司後勤人員處理等語（卷二
      第28、29頁）。是依上開約定事項及元大京華證券新竹園
      區公分司作業流程，被告於受客戶委託為期貨交易，除填
      載買賣委託書外，另需由公司後勤人員將當天交易資料（
      買賣報告書）以平信寄送客戶，此外，該公司並按月製作
      對帳單由原告依約定方式親取，若原告未依約領取，再由
      該公司以大宗郵件彙寄原告。查原告於92年5 月30日電話
      下單錄音紀錄因逾保存期限而銷燬，有元大京華證券新竹
      園區公分司94年2月19日元證莊（園區）字第940001 號函
      附卷可稽，固無從據此查證原告當日有無以電話下單，惟
      依元大京華證券新竹園區公分司之上開內部控管流程，應
      非被告所得輕易上下其手，況原告雖於客戶資料表勾選親
      自領取對帳單，然自92年3 月起至10月止，均未親自領取
      對帳單，而係由元大京華證券新竹園區公分司以大宗函件
      郵寄方式辦理，有對帳單確認（領取）備查簿及大宗函件
      彙件郵資單附於本院93年竹簡字第99號卷內可稽（見該卷
      第62至81頁），足認元大京華證券新竹園區公分司亦已依
      約將前開事項通知原告，尚難認被告有何偽造買賣委託書
      或與元大京華證券新竹園區公分司有串謀情事。
  ３、又原告雖主張其自92年4 月30日賠20,000元後即不敢再做
      期貨，不可能於同年5月30日下單云云。惟查證人即元大
      京華證券新竹園區公分司經理乙○○證稱：「…92年10月
      23 日上午8時50分，甲○○先生在櫃台當眾拍桌子叫罵，
      因為我是分公司負責人才出面瞭解，當時甲○○說在92年
      5 月30日，被告幫他賣出一口期貨的單子，害他賠錢」、
      「…從92年5月30日以後，甲○○說他就沒有下單，但是
      即使沈先生5月以後沒有下單，依照規定我們公司每月還
      是會寄月對帳單給客戶，再隔一天，沈先生有來找我，他
      說那一天他拍桌子叫罵很不對，他說我們公司可否多少賠
      一點，他損失很大」、「（甲○○有無承認他有下單？）
      有，道歉的那一天，甲○○先生承認有下單，他是打內線
      的」等語。再者，原告於93年5月2日、5月13日尚有多筆
      買賣期貨成交紀錄，有買賣委託書及客戶交易清單附卷可
      稽（卷一第44頁至46頁），足徵原告主張其於92年4月30
      日以後即未再從事期貨交易云云不足採信，證人乙○○所
      言應非虛語。參以本件交易糾紛，原告亦曾數次致函台灣
      證券交易所申訴，經台灣期貨交易所派員赴元大京華證券
      新竹園區分公司進行查核，認該分公司相關開戶作業、受
      託買賣及成交作業、內部稽核作業等，尚無具體事證足以
      認定該分公司或其人員有違法情事，有台灣期貨交易所92
      年12月5日台期稽字第09200084900號函附卷可稽（卷一第
      43頁），至行政院金融監督管理委員會證券期貨局雖對前
      開分公司接受原告之期貨交易買賣委託作業疏失予以糾正
      ，惟係針對原告92年3月至5月之買賣委託書有8張漏未記
      載戶名及買賣委託書係由丙○○之代理人甲○○當面委託
      ，甲○○卻簽署丙○○姓名，及該分公司未確實執行校正
      打卡鐘作業等事項為糾正，有行政院金融監督管理委員會
      證券期貨局94年3月7日證期七字第0940107347號函附卷可
      稽，核與原告指摘事項無關，自亦不能為原告有利之證明
      。
（二）綜上所述，本件原告主張被告未經其同意，擅自於92年5
      月30日以原告名義賣出大台指期貨一口，致原告結算損失
      99,400元，惟未能舉證以實其說，自不足採。從而，原告
      依侵權行為之法律關係，請求被告賠償99,400元，洵屬無
      據，應予駁回。
四、訴訟費用負擔之依據：民事訴訟法第78條。
中　　華　　民　　國　　94　　年　　3　　月　　 25　　日
                  民事第二庭    法　官　楊明箴
以上正本係照原本作成。
如對本判決上訴，非以其違背法令為理由不得為之，且須於判決
送達後廿日內以上訴狀記載上訴理由向本院提出上訴狀（須按他
造當事人之人數附繕本）。
中　　華　　民　　國　　94　　年　　3　　月　　 25　　日
                                書記官　許麗汝
